臺灣高等法院刑事裁定　　　　　　　　　　　　　九十一年度交抗字第三十五號
　　抗 告人 即
　　異 議人 即
　　受 處分 人　甲○○
右抗告人因違反道路交通管理處罰條例案件，不服台灣板橋地方法院中華民國九十年
十二月十七日裁定（九十年度交聲字第一○三○號），提起抗告，本院裁定如左：
    主  文
抗告駁回。
    理  由
一、按道路交通管理處罰條例所稱之汽車，依該條例第三條第八款規定包括機器腳踏
    車。又汽車駕駛人，爭道行駛不依規定駛入來車道者，處二百元以上六百元以下
    罰鍰，並記違規點數一點，受處分人行為時（八十六年四月二十三日公布）道路
    交通管理處罰條例第四十五條第一項第三款、第六十三條第一項第一款分別定有
    明文。
二、本件受處分人即異議人甲○○，於民國八十九年九月二十一日上午八時十分許，
    騎乘車號ＬＬＭ─九九五號重型機車，行經臺北市○○路與基隆路口，未依規定
    駛入來車道，經警拍照舉發，有臺北市政府警察局北市警交大字第ＡＱ0000
    000號舉發違反道路交通管理事件通知單及違規照片在卷可稽。受處分人雖於
    舉發通知單上所載應到案日期前，向原處分機關提出申訴，惟經原處分機關交通
    部台北區監理所板橋監理站調查後，認原舉發並無不合，通知受處分人應依法繳
    納最低罰鍰新臺幣（下同）六百元，因受處分人未遵期繳款，原處分機關乃依前
    揭法律規定，從重裁處罰鍰一千八百元，並記違規點數一點（板監三字第裁四一
    ─ＡＱ0000000號），於法並無不合。
三、受處分人聲明異議及抗告意旨略以：受處分人之機車雙輪，係壓在雙黃線之邊緣
    ，未駛離行駛方向，不屬駛入來車車道，至多只能論以超越雙黃線；且受處分人
    既按規定提出申訴，並非不依規定時間到案，只能處以最輕之六百元罰鍰，裁決
    機關處分最高罰鍰不當云云。
四、經查：（一）依道路交通標誌標線號誌設置規則第一百四十九條第一項第八款規
    定：雙黃實線，設於路段中，用以分隔對向車道，並雙向禁止超車、跨越或迴轉
    。是雙黃實線之設置，即為分隔同向及對向車道之分向線，作為告示車輛駕駛人
    應遵守標線遵行方向之指示，汽車駕駛人違規超越雙黃線行駛之行為，即屬違反
    道路交通管理處罰條例之不依規定駛入來車車道。依舉發照片所示，受處分人確
    有超越雙黃線駛入來車車道之行為。（二）受處分人固於八十九年十一月十日向
    原處分機關提出申訴書，惟經原處分機關調查後，認受處分人違規屬實，通知受
    處分人應於八十九年十二月八日函到之日起十五日內繳納最低罰鍰六百元，有交
    通部公路局台北區監理所板橋監理站八十九年十二月八日八九─四五三─三─○
    六四五二號函在卷足稽。然受處分人未遵期繳款，原處分機關乃於近十月後之九
    十年十月十五日，在法律規定範圍內裁處受處分人罰鍰一千八百元，並記違規點
    數一點。認事用法，均無不合。原法院駁回受處分人之異議，洵無不當。受處分
    人之抗告意旨，為無理由，應予以駁回。
五、據上論斷，應依道路交通管理處罰條例第八十九條、刑事訴訟法第四百十二條，
    裁定如主文。
中      華      民      國      九十一     年     一     月    十八     日
                            臺灣高等法院刑事第五庭
                                審判長法  官  曾  德  水
                                      法  官  楊  貴  雄
                                      法  官  趙  功  恆
右正本證明與原本無異。
不得再抗告。
                                      書記官  孫  佩  琳
中      華      民      國      九十一     年     一     月    十八     日
